【裁判字號】    97,消債更,324
【裁判日期】    970815
【裁判案由】    更生事件
【裁判全文】
臺灣屏東地方法院民事裁定           97年度消債更字第324號
聲  請  人
即債 務 人  甲○○
                    國民
上列當事人聲請消費者債務清理事件，本院裁定如下：
    主  文
債務人甲○○自中華民國九十七年八月十五日十七時起開始更生
程序。
命司法事務官進行本件更生程序。
    理  由
一、按債務人不能清償債務或有不能清償之虞；且無擔保或無優
    先權之債務總額未逾新臺幣一千二百萬元者，於法院裁定開
    始清算程序或宣告破產前，得向法院聲請更生；又法院開始
    更生程序之裁定，應載明其年、月、日、時，並即時發生效
    力，消費者債務清理條例第3 條、第42條第1 項、第45條第
    1 項分別定有明文。次按法院裁定開始更生或清算程序後，
    得命司法事務官進行更生或清算程序，必要時得選任律師、
    會計師或其他適當之自然人或法人一人為監督人或管理人，
    同條例第16條第1 項亦有明文。
二、本件債務人聲請意旨略以：其就新臺幣（下同）812,027 元
    債務有不能清償之情事，曾於95年間以書面向最大債權金融
    機構萬泰銀行請求依「中華民國銀行公會會員辦理消費金融
    案件無擔保債務協商機制」共同協商債務清償方案，嗣協商
    成立，約定自95年8 月起分100 期攤還，利息按年利率百分
    之3 計算，每月應繳金額為9,188 元，惟因債務人嗣於96年
    2 月間失業迄今，另覓新職到處碰壁，且於97年6 月20日騎
    車外出謀職途中發生車禍致頭部受傷，雖已出院，身體仍十
    分虛弱，僅能在父母親開設之早餐店幫工，每月有8,000 元
    零用金，履行協商顯有重大困難，而此並非債務人主觀上惡
    意不履行協商，實係客觀上確有不可歸責於債務人之事由。
    又其無擔保或無優先權之債務總額未逾1,200 萬元，復未經
    法院裁定開始清算程序或宣告破產，爰向本院聲請更生等語
    。
三、經查債務人所主張之上開事實，業據其提出與所述相符之債
    權人清冊、財產暨收入狀況說明書、協商成立協議書暨無擔
    保債務還款計劃影本、安泰醫院所出具載明債務人頭部外傷
    合併顱內出血之病危通知單暨診斷證明書、財政部台灣省南
    區國稅局95、96年度綜合所得稅各類所得暨財產歸屬資料清
    單、財團法人金融合徵信中心當事人查詢個人資料（信用報
    告）回覆書等件為證，應堪信實。是以，債務人失業後每月
    所得僅8,000 元，尚不足繳納協商約定之金額，尚難認有可
    歸責之事由，而其名下復無土地、房屋或其他有變現價值之
    動產可資為清償之憑藉，又查無債務人有消費者債務清理條
    例第6 條第3 項、第8 條或第46條各款所定駁回更生聲請之
    事由存在，則債務人聲請更生，應屬有據，爰裁定如主文第
    一項所示，並命司法事務官進行本件更生程序。
中    華    民    國    97    年    8     月    15    日
                        民事庭法官  孫  國  禎
正本係照原本作成。
本裁定不得抗告。
本件裁定公告日期為民國97年8月15日下午17時。
                        法院書記官  徐  建  功
中    華    民    國    97    年    8     月    15    日


司法院資訊處製作；財團法人民間司法改革基金會備份。
